【裁判字號】    99,交聲,201
【裁判日期】    990930
【裁判案由】    交管條例聲異
【裁判全文】
臺灣板橋地方法院交通事件裁定         99年度交聲字第201號
原處分機關  臺北市交通事件裁決所
異  議  人
即受處分人  乙○○
上列異議人即受處分人因違反道路交通管理處罰條例案件，不服
原處分機關於中華民國99年1 月14日所為之裁決處分（裁決書案
號：北市裁罰字第裁22-Z00000000號），聲明異議，本院裁定如
下：
    主  文
異議駁回。
    理  由
一、聲明異議意旨略以：異議人即受處分人乙○○於民國98年10
    月2 日上午11時15分許，駕駛車牌號碼HN-4856 號自用小客
    車，行經國道三號高速公路北上83公里處時，為內政部警政
    署國道公路警察局（下稱原舉發機關）第六警察隊警員攔停
    ，以異議人在上開最高速限為時速110 公里之高速公路上，
    未遵守速限之管制規則，而以時速159 公里之車速行駛，超
    過最高速限49公里為由，當場製單舉發；惟當時異議人原係
    行駛於中間車道，跟隨在一輛慢速行駛之貨車後方，根本不
    可能超速，應係警員對於實際超速之車輛有所誤認，異議人
    遭攔停後，有向警員反應並未超速，然未為警員所接受，執
    意開單；經異議人申訴後，原處分機關仍以異議人違規事證
    明確，而予裁罰之處分，爰依法聲明異議云云。
二、按汽車行駛於高速公路，不遵管制規則而有行車速度超過規
    定之最高速限行為者，處汽車駕駛人新臺幣（下同）3,000
    元以上6,000 元以下罰鍰，並記違規點數1 點，道路交通管
    理處罰條例第33條第1 項第1 款、第63條第1 項第1 款分別
    定有明文。
三、經查，本件異議人即受處分人乙○○於98年10月2 日上午11
    時15分許，駕駛車牌號碼HN-4856 號自用小客車，行駛於國
    道三號高速公路北上83公里處時，在上開最高速限為時速11
    0 公里之高速公路上，未遵守速限之管制規則，而以時速15
    9 公里之車速行駛，超過最高速限49公里，經原舉發機關警
    員以雷射測速器測得異議人超速駕駛，當場攔停並依法製單
    舉發等事實，有原舉發機關公警局交字第Z00000000 號舉發
    違反道路交通管理事件通知單影本1 紙附卷可稽，並經證人
    即當場攔停舉發異議人本件違規事由之原舉發機關警員甲○
    ○於本院訊問時到庭結證明確（詳後述）。異議人雖辯稱：
    當時伊原係行駛於中間車道，跟隨在一輛慢速行駛之貨車後
    方，根本不可能超速，應係警員對於實際超速之車輛有所誤
    認云云；惟查，證人甲○○於本院訊問時，到庭結證略稱：
    當時伊是與另一名同事一起在本件舉發違規地點之路肩執行
    取締超速勤務，伊等係持雷射測速槍，面對來車方向進行測
    速，雷射測速槍係以雷射光點瞄準特定之車輛，持續對準後
    即可測得該車輛之車速及車距，以一對一方式測速；當時伊
    看見異議人車輛之車速明顯比其他車輛快，就對異議人車輛
    測速，測得時速為159 公里，伊全程都有鎖定該超速之車輛
    ，該車輛亦未脫離伊視線範圍，該超速之車輛確定是異議人
    車輛無誤，當時異議人前方並無其他車輛，是異議人被攔停
    時，切至外側車道，前方有另一輛車，異議人就將責任推到
    該車，伊當場有將測得之數據給異議人看，但異議人不承認
    係其車輛超速等語（見本院99年6 月21日訊問筆錄第2 至第
    3 頁）；衡情證人甲○○與異議人本素不相識，彼此間亦無
    怨隙，倘非異議人確有違規情事，實難想像證人甲○○竟會
    無中生有、任意羅織異議人超速之違規事實；再執勤警員本
    其維護交通秩序、安全職責所為之舉發，原屬公務員依法行
    使公權力之行為，自應受到適法、正確之推定，而異議人復
    未能就執勤警員之舉發有何違誤之處，提出相關證據以供本
    院調查，本院亦查無其他證據足認警員有何違法取締之情事
    ；從而，證人甲○○上開證述情節，應值採信，異議人空言
    辯稱其並無超速之違規行為云云，自無足採。綜上所述，本
    件異議人於前揭時、地，駕車行駛於高速公路，不遵管制規
    則而有行車速度超過規定最高速限之違規行為，事證明確；
    原處分機關以異議人違反道路交通管理處罰條例第33條第1
    項第1 款規定，裁處罰鍰5,000 元，並依同條例第63條第1
    項第1 款（裁決書漏載第1 款）規定記違規點數1 點，核無
    不當；本件異議人之異議為無理由，應予駁回。
據上論斷，應依道路交通案件處理辦法第19條規定，裁定如主文
。
中    華    民    國    99    年    9     月    30    日
                    交通法庭  法  官  劉景宜
以上正本證明與原本無異
如不服本裁定應於送達後5 日內向本院提出抗告狀
                              書記官  謝秀青
中    華    民    國    99    年    10    月    8     日

司法院資訊處製作；財團法人民間司法改革基金會備份。
